臺灣新竹地方法院刑事判決
110年度易字第538號
公  訴  人  臺灣新竹地方檢察署檢察官
被      告  蘇珏銘



上列被告因贓物案件，經檢察官提起公訴（110年度偵字第4782
號），被告於本院準備程序中，就被訴事實為有罪之陳述，經本
院合議庭裁定由受命法官獨任進行簡式審判程序，判決如下：  
    主  文
蘇珏銘犯故買贓物罪，處拘役參拾日，如易科罰金，以新臺幣壹
仟元折算壹日。緩刑貳年，並應於本判決確定之日起陸個月內，
向公庫支付新臺幣壹萬元。
    犯罪事實及理由
一、本案犯罪事實及證據，除附件所示證據部分，應補充「被告
    蘇珏銘於本院準備及簡式審判程序時之自白」外，餘均引用
    附件之記載。
二、論罪科刑： 
　㈠核被告所為，係犯刑法第349條第1項之故買贓物罪。
　㈡爰以行為人責任為基礎，審酌被告明知其所購入車牌並非經
    由合法管道請領取得，應為來路不明之贓物，仍購入並懸掛
    自己車輛上使用，增加檢警追查犯罪之困難，亦使被害人追
    索贓物不易，便利贓物之流通，所為實值非難，惟念及被告
    於本院審理時坦承犯行，車牌兩面已返還被害人陳秀雲，有
    贓物認領保管單1紙為憑（見偵卷第24頁），兼衡被告於本
    院審理時陳稱高中畢業之智識程度，從事廢水處理工作，平
    均月入新臺幣（下同）3萬元，未婚，無小孩，需扶養父親
    之家庭經濟狀況等一切情狀，量處如主文所示之刑，並諭知
    易科罰金之折算標準。
　㈢被告未曾因故意犯罪受有期徒刑以上刑之宣告一節，有臺灣
    高等法院被告前案紀錄表1紙在卷可稽，素行良好，雖於偵
    查中矢口否認犯罪，惟於本院審理時已坦認犯罪，且故買之
    車牌兩面已返還被害人，業如前述，足認被告經本案偵審程
    序，當知所警惕，信無再犯之虞，本院認其所受宣告之刑以
    暫不執行為適當，爰依刑法第74條第1項第1款規定，併予宣
    告緩刑2年，以勵自新。然為使被告深切反省，具備正確法
    治觀念，並預防再犯，本院認亦應課予一定條件之緩刑負擔
    ，令其能從中深切記取教訓，爰依刑法第74條第2項第4款規
    定，命被告應於本案判決確定之日起6個月內，向公庫支付1
    萬元。倘被告於本案緩刑期間，違反上開所定負擔且情節重
    大，足認原緩刑之宣告難收其預期效果，而有執行刑罰之必
    要者，依刑法第75條之1第1項第4 款規定，檢察官得聲請撤
    銷其緩刑之宣告，併此敘明。
三、沒收：
　　被告故買贓物即車牌兩面已返還被害人，爰依刑法第38條之
    1第5項規定，不予宣告沒收或追徵。 
據上論斷，應依刑事訴訟法第273條之1第1項、第299條第1項前
段、第310條之2、第454條第2項，判決如主文。
本案經檢察官張瑞玲提起公訴，檢察官陳亭宇到庭執行職務。
中　　華　　民　　國　　110 　年　　11　　月　　11　　日
                  刑事第一庭  法  官  王凱平  
以上正本證明與原本無異。
如不服本判決應於收受送達後20日內向本院提出上訴書狀，並應
敘述具體理由；其未敘述上訴理由者，應於上訴期間屆滿後20日
內向本院補提理由書（均須按他造當事人之人數附繕本）「切勿
逕送上級法院」。告訴人或被害人如對於本判決不服者，應具備
理由請求檢察官上訴，其上訴期間之計算係以檢察官收受判決正
本之日期為準。
中　　華　　民　　國　　110 　年　　11　　月　　11　　日
                              書記官  鍾佩芳
附錄本案論罪科刑法條： 
刑法第349條第1項
收受、搬運、寄藏、故買贓物或媒介者，處5年以下有期徒刑、
拘役或科或併科50萬元以下罰金。

【附  件：臺灣新竹地方檢察署檢察官110年度偵字第4782號起
訴書】 
臺灣新竹地方檢察署檢察官起訴書
                                     110年度偵字第4782號
　　被　　告　蘇珏銘  
上列被告因贓物案件，已經偵查終結，認應提起公訴，茲將犯罪
事實及證據並所犯法條分敘如下：
　　犯罪事實
一、蘇珏銘（所涉竊盜罪嫌，另為不起訴處分）明知某真實姓名
    、年籍不詳之成年人在網路上所出售之AHE-8552號車牌2面
    （係陳秀雲所有車牌號碼000-0000號自用小客車之車牌，該
    車牌於民國108年6月8日7時前某不詳時間，在新竹縣竹東鎮
    水資路旁失竊）顯係來路不明之贓物，仍基於故買贓物之犯
    意，於109年間某不詳時間，在新竹市○區○○路0段000號之7-
    11關東門市超商，以新臺幣（下同）850元購入後，懸掛在
    自己所有車輛（原車號0000-00號）前後，以規避查緝。嗣
    警於110年4月10日13時52分許，在新竹縣寶山鄉力行路與園
    區二路交岔路口，發現蘇珏銘駕駛上開車輛且懸掛上開贓牌
    而查獲，當場扣得上開失竊贓牌2面(已返還陳秀雲)，始查
    悉上情。
二、案經新竹縣政府警察局竹東分局報告偵辦。
　　證據並所犯法條
一、證據清單及待證事實：
編號 證據名稱 待證事實 1 被告蘇珏銘於警詢及偵訊時之供述  坦承於109年間，在網路上向真實姓名年籍不詳之人，以850元購入後，懸掛在自己所有車輛前後之事實，惟矢口否認有上揭贓物犯行，辯稱：伊有懷疑，但伊沒有去詢問清楚車牌來源，伊於遭查獲後才知道車牌是被盜取之物等語。 2 被害人陳秀雲於警詢時之指述。 證明上開車牌失竊經過。 3 新竹縣政府警察局竹東分局扣押筆錄、扣押物品目錄表、贓物認領保管單、受（處）理案件明細表、失車-案件基本資料詳細畫面報表、職務報告各1份、扣案物暨查獲照片4張 佐證全部犯罪事實。 
二、核被告所為，係犯刑法第349條第1項之故買贓物罪嫌。
三、依刑事訴訟法第251條第1項提起公訴。
　　此　致
臺灣新竹地方法院
中　　華　　民　　國　 110　　年　　6 　　月　　14　　日
　　　　　　　　　　　　　　　檢　察　官　張瑞玲
本件證明與原本無異
中　　華　　民　　國　 110　　年　　6　   月　  30  　日
                              書  記  官  彭映婷